# 对于银行贷款来讲，是否可能表内表外均欠息？

提问人：骑着蚂蚁逛街 时间：2015-01-28 15:51:54
是否有相关法规支持呢

回答人：chenyiwei
该做法是以前《金融企业会计制度》下的做法。新准则下应按准则讲解中对“以摊余成本计量的金融资产减值”的相关规定处理。

提问人：zengfengxia 时间：2015-01-29 14:49:44
陈版，我还是不理解，提供资金给其他单位并获取收益属于收入准则当中让渡财产使用权收入，在确认每期收入时应当按照收入准则的规定考虑未来经济利益流入的可能，在明知对方单位可能无法支付利息的情况下确认应收利息和收入准则之间如何协调？

回答人：chenyiwei
新准则下的要求是在此类情况下对该贷款计提减值，即减记到预计可收回金额的现值。减记之后的金额按照目前的情形预计应可收回，所以可以按照减值后的摊余成本为基础确认利息收入。